臺灣士林地方法院民事判決　　　　　　 94年度重訴字第245號
原　　　告　丁○○
　　　　　　　　　　　　　1樓.
　　　　　　己○
　　　　　　　　　　　　　3樓.
　　　　　　辛○
　　　　　　　　　　　　　1樓.
　　　　　　庚○
　　　　　　戊○
　　　　　　　　　　　　　1樓.
共　　　同
訴訟代理人　沈志成律師
複代理人　　林于樁律師
被　　　告　甲○○
　　　　　　　　　　　　號4樓.
訴訟代理人　林美倫律師
被　　　告　首都客運股份有限公司
　　　　　　　　　　　　　之1.
法定代理人　丙○○
訴訟代理人　林明珠律師
　　　　　　乙○○
　　　　　　　　　　　　　之1.
複代理人　　洪明聰律師
上列當事人間請求損害賠償事件，本院於民國94年10月12日言詞
辯論終結，判決如下：
　　主  文
被告應連帶給付原告丁○○新台幣壹佰陸拾陸萬伍仟零伍拾元，
及自民國93年12月16日起至清償日止，按年息百分之5 計算之利
息。
被告應連帶給付原告己○、辛○、庚○、戊○各新台幣陸拾萬元
，及均自民國93年12月16日起至清償日止，按年息百分之5 計算
之利息。
原告其餘之訴駁回。
訴訟費用由被告連帶負擔百分之六十五；餘由原告負擔。
本判決第1 項於原告丁○○以新台幣伍拾伍萬陸仟元為被告供擔
保後，得假執行；但被告首都客運股份有限公司如以新台幣壹佰
陸拾陸萬伍仟零伍拾元或等值之彰化商業銀行三重埔分行可轉讓
定期存單為原告丁○○預供擔保或將上開金額提存後，得免為假
執行。
本判決第2 項於原告己○、辛○、庚○、戊○分別以新台幣貳拾
萬元為被告供擔保後，各得假執行；但被告首都客運股份有限公
司如分別以新台幣陸拾萬元或等值之彰化商業銀行三重埔分行可
轉讓定期存單各為原告己○、辛○、庚○、戊○預供擔保或將上
開金額提存後，各得免為假執行。
原告其餘假執行之聲請駁回。
　　事實及理由
一、原告主張：(一)被告甲○○受雇於被告首都客運股份有限公司
    （下稱被告首都公司），於民國93年9 月20日中午12時25分
    許，駕駛牌照443-AC號營業大客車，沿台北市○區○○路東
    往西方向行駛，行經金湖路、成功路口欲左轉進入成功路時
    ，因過失未注意車前狀況，未暫停禮讓行人穿越道上之行人
    先行通過，貿然左轉，撞擊當時沿成功路行人穿越道東往西
    方向（行人號誌係綠燈）徒步行走之被害人嚴轟，嚴轟因而
    當場倒地致臚內出血等多項傷害，經送醫延至93年9 月21日
    晚上不治死亡，被告甲○○並因此經刑事判決判處有期徒刑
    在案。(二)原告丁○○為被害人嚴轟之配偶，其餘原告則均為
    被害人嚴轟之子女，被告首都公司之受僱人甲○○因執行職
    務，不法侵害被害人嚴轟致死，依民法第184 條、第191 條
    之2 、第192 條、第194 條、第188 條第1 項等規定，被告
    自應就原告所受損害負連帶賠償責任。(三)原告分別受有如下
    之損害：1.原告丁○○因被害人嚴轟死亡，支出必要醫療費
    567 元及殯葬費用301,405 元；又，原告丁○○與被害人嚴
    轟係夫妻，被害人嚴轟依法對其負有扶養義務，而原告丁○
    ○與被害人嚴轟共育有子女4 人，被害人嚴轟應負5 分之1
    之扶養義務，則按內政部公佈之93年台北市最低生活費標準
    每月13,797元之標準，及依91年度台北市簡易生命表，被害
    人嚴轟於損害發生時年78歲，平均餘命為10.35 年，以10
    年計，依霍夫曼計算式扣除期前利息（10年係數為7.9449）
    ，原告丁○○受有扶養費之損失計263,078 元（13,797x12x
    7.9449x1/ 5=263,078）； 再，原告丁○○與被害人嚴轟感
    情甚篤，且原告丁○○係中度多重（視障及肢障）殘障人士
    ，皆賴被害人嚴轟常年扶持，因被害人嚴轟死亡頓失所依，
    爰主張非財產上之精神損害3,000,000 元。原告丁○○以上
    損害共計3,565,050 元，扣除已領取汽車強制責任保險理賠
    金1,400,000 元後，本件得請求賠償金額為2,165,050 元。
    2.原告己○、辛○、庚○、戊○與被害人嚴轟原享有融洽之
    親子關係，被害人嚴轟向為家族精神支柱，原告己○等4 人
    遽遭喪父之痛，所受精神損害非微，爰分別請求精神慰撫金
    各1,000,000 元。(四)為此，依侵權行為法律關係，提起本訴
    ，並聲明：1.被告應連帶給付原告丁○○2,165,050 元，及
    自起訴狀繕本送達最後被告翌日起至清償日止，按年息百分
    之5 計算之利息。2.被告應連帶給付原告己○、辛○、庚○
    、戊○各1,000,000 元，及均自起訴狀繕本送達最後被告翌
    日起至清償日止，按年息百分之5 計算之利息。並陳明願供
    擔保請准宣告假執行。
二、被告甲○○對於原告主張之侵權行為事實、醫療及喪葬費用
    之支出均不爭執，惟以：(一)事發時伊係綠燈左轉，車速極為
    緩慢（時速26公里），且伊原在金湖路最內側車道待轉，待
    左轉綠燈亮後，始與另2部自小客貨車魚貫左轉進入成功路
    ，被害人嚴轟當時年約78歲，行走速度較一般人緩慢，其為
    同向穿越人行道，在行人號誌已轉為紅燈之時應僅行走至馬
    路中心線附近，在其號誌已轉為紅燈且左轉車輛已陸續左轉
    進入成功路之情況下，仍違反號誌指示繼續行走，甚至冒險
    闖入伊所駕駛營業大客車與前車間之空隙，而左前車頭恰為
    營業大客車駕駛座之死角，足見被害人嚴轟就車禍之發生顯
    與有過失，而伊家境清寒，需維持家計及照顧年老父母，爰
    依民法第217條第1項及第3項、第218條，請求酌減賠償金額
    。(二)原告丁○○本人之財產足以維持其生活，無需被害人嚴
    轟扶養，又原告均有相當之資產，亦有穩定之高額收入，渠
    等請求之精神慰撫金合計達7,000,000元，實屬過高等語，
    資為抗辯。(三)並聲明：原告之訴駁回。
三、被告首都公司則抗辯：(一)被告甲○○持有營業大客車職業駕
    照多年，駕車一向謹慎，且被告首都公司於新進駕駛員進入
    公司時，即舉辦職前訓練，又於工作期間勤做考核，並對駕
    駛員為心理測驗、藥物檢驗及訓練，被告首都公司就監督被
    告甲○○職務之執行已盡相當注意，依民法第188條第2項但
    書規定，被告首都公司不負賠償責任。(二)被害人嚴轟行走之
    初，其車道應為綠燈閃燈（即小綠人已閃爍），若一般人應
    可在綠燈秒差時間內穿越行人穿越道，但被害人嚴轟已78歲
    ，走路較慢，本應暫停，待下一綠燈再通過，其疏未注意，
    在綠燈閃爍轉紅燈之前，搶先通行，致行至不遠處，即變換
    為紅燈，恰遇公車左轉有死角，致遭撞擊，其與有過失，爰
    依民法第217 條請求酌減賠償金額。(三)原告丁○○有房屋及
    現金等積蓄，且繼承嚴轟之遺產，足以維持生活，又被害人
    嚴轟死亡時已逾退休年齡而無工作，並無扶養能力，原告丁
    ○○自不得請求扶養費用；若被害人嚴轟係憑退休前存款及
    退休後之撫卹金扶養原告丁○○，其死亡後仍得以該金錢扶
    養，足證原告丁○○並未因嚴轟死亡而受有扶養費之損害；
    退而言之，縱得請求扶養費，亦應按扶養親屬寬減額每年每
    人74,000元計算，且依91年台閩地區簡易生命表、91年台灣
    地區簡易生命表所載，男性78歲之平均餘命分別為7.91年、
    7. 89 年，非原告主張之10.35 年。(四)原告丁○○有相當之
    資產，原告己○等4 人則均高學歷、高薪，然被告甲○○事
    發前月薪僅約4 萬餘元，尚須扶養雙親，因本件事故離職，
    生活困窘，而被告首都公司近年來營運不理想，且逢經濟不
    景氣，油價高漲，成本增加甚多，營運困難，嚴重虧損，亦
    無力給付巨額賠償金，原告請求之慰撫金誠屬過高，應予核
    減等語。(五)並聲明：原告之訴及假執行之聲請均駁回。另陳
    明願供現金或彰化商業銀行三重埔分行可轉讓定期存單為擔
    保，請准宣告免為假執行。
四、本件不爭執事項：
  (一)被告甲○○受雇於被告首都公司擔任營業大客車駕駛，於93
    年9 月20日中午12時25分許，駕駛牌照443-AC號營業大客車
    ，沿台北市○區○○路東往西方向行駛，行經金湖路、成功
    路口欲左轉進入成功路時，因過失未注意車前狀況，未暫停
    禮讓行人穿越道上之行人先行通過，而逕行左轉，撞擊當時
    沿成功路行人穿越道東往西方向徒步行走之被害人嚴轟，致
    嚴轟當場倒地臚內出血，經送醫延至93年9 月21日晚上10時
    許不治死亡。被告甲○○因上開過失行為，已經本院93年度
    交訴字第54號刑事判決論以業務過失致人於死罪，處有期徒
    刑1 年2 月，並經台灣高等法院94年度交上字第84號刑事判
    決駁回被告甲○○之上訴。
  (二)原告丁○○為被害人嚴轟之配偶，原告己○、辛○、庚○、
    戊○則均為被害人嚴轟之子女。
  (三)被害人嚴轟係15年9 月13日出生，生前曾任私立光武工業專
    科學校機械科副教授，於84年8 月1 日退休。死亡時，經財
    政部核定遺產總價額共計為5,406,548 元。
  (四)原告丁○○因被害人嚴轟死亡，支出必要醫療費567 元、必
    要殯葬費用301,405 元。原告丁○○已領取被害人嚴轟死亡
    之汽車強制責任保險理賠金1,400,000 元（本件請求已扣除
    ）。
  (五)原告丁○○係27年5 月12日出生，為中度多重殘障（視障及
    肢障）人士。現有財產為門牌台北市○○區○○路13巷16弄
    3 號房屋暨基地之所有權，係繼承被害人嚴轟之遺產而取得
    。其91年、92年、93年各年度利息所得收入分別各為134,76
    3 元、81,249元、61,261元。
  (六)被告首都公司資本總額為148,000,000 元。
五、本件經本院與兩造整理並協議簡化之爭點為：
  (一)被害人嚴轟是否與有過失？
  (二)被告首都公司應否負連帶賠償責任？
  (三)原告得請求損害賠償之金額為何？
  1.原告丁○○得否請求扶養費？如得請求，合理金額為何？（
    原告丁○○能否以自己財產維持生活？被害人嚴轟生前有無
    扶養原告丁○○之能力？如得請求，計算扶養費之合理金額
    標準？）
  2.慰撫金之適當金額為何？
    茲分別論述如下：
  (一)被害人嚴轟是否與有過失？
    被告均抗辯被害人嚴轟就本件車禍之發生與有過失，關於其
    過失情節，被告甲○○陳稱：被害人嚴轟在行人號誌已轉為
    紅燈之時應僅行走至馬路中心線附近，在其號誌已轉為紅燈
    且左轉車輛已陸續左轉進入成功路之情況下，仍違反號誌指
    示繼續行走，營業大客車左前車頭恰為駕駛座之死角云云，
    被告首都公司則主張：被害人嚴轟疏未注意，在綠燈閃爍轉
    紅燈之前，搶先通行，致行至不遠處，即變換為紅燈，恰遇
    公車左轉有死角，致遭撞擊云云。惟查：
  1.按，汽車行近行人穿越道前，應減速慢行，遇有行人穿越時
    ，無論有無交通警察指揮或號誌指示，均應暫停讓行人先行
    通過。道路交通安全規則第103 條規定甚明。另，汽車行駛
    時，駕駛人應注意車前狀況，並隨時採取必要之安全措施。
    規則第94條第3 項亦有明文。
  2.本件被害人嚴轟遭車禍撞擊後仰躺位置，已通過路口約4分3
    之位置，此有附於本院93年度交訴字第54號刑事案卷之道路
    交通事故現場圖影本可稽，足見被害人嚴轟係已行走穿越行
    人穿越道約4分之3之際，乃遭撞擊。又依上開刑事案卷中，
    警方提供之號誌運作情形表所示，顯示肇事路口第一時相為
    東西相圓型綠燈及東西相行人號誌綠燈，第二時相為東西相
    左轉箭頭綠燈及圓形紅燈，而東向西行人號誌燈為紅燈。則
    參酌被告周征答自陳其原在金湖路最內側車道待轉，待左轉
    綠燈亮後，始左轉進入成功路等語，以及前述被害人嚴轟已
    將近完成穿越通過時遭撞擊之情，且肇事路口路幅寬敞，有
    附於上開刑事案卷之現場照片及前述交通事故現場圖影本足
    按，而被害人嚴轟已78歲之高齡，行走速度應屬緩慢，顯然
    被害人嚴轟係第一時相行人號誌綠燈時已進入路口，而在號
    誌轉換成第二時相時尚未完成穿越時遭撞擊，被害人嚴轟自
    無違反號誌管制通行情事，而台北市車輛行車事故鑑定委員
    會94年1 月25日北鑑審字第09330483100 號函附之鑑定意見
    書亦同此見解。被告首都公司主張被害人嚴轟係在綠燈閃爍
    時，搶先通行云云，要屬臆測之詞，不足憑採。至於被告甲
    ○○陳稱被害人嚴轟在行人號誌已轉為紅燈之時應僅行走至
    馬路中心線附近，在其號誌已轉為紅燈且左轉車輛已陸續左
    轉進入成功路之情況下，仍違反號誌指示繼續行走乙節，揆
    諸前述交通事故現場圖及刑事案卷卷附現場照片影本所示，
    肇事路口之道路中間僅有甚窄之簡易分隔水泥塊（不足半人
    高），並無足夠行人於道路中間等候號誌之空間區域，縱有
    行人穿越至道路中線，號誌已轉換為紅燈之情形，亦無責由
    行人於危險之道路中間暫停等候號誌之義務，行人仍得繼續
    完成人行穿越道之穿越為是。縱然現實偶有汽車於其號誌轉
    換為綠燈時，未待行人穿越道上之行人完全通過路口，即搶
    先起步，致人車爭道或行人被迫不得暫停於道路中間，導致
    險象環生之交通狀況，實乃駕駛人違反前揭道路交通安全規
    則第103 條應禮讓行人之規範所致，此等駕駛陋習殊非可採
    ，更不得積非成是。是以被告周征答所稱被害人嚴轟在行人
    號誌已轉為紅燈之時應僅行走至馬路中心線乙節，縱屬事實
    ，被害嚴轟繼續穿越行走，亦無違反號誌指示之情事，被告
    甲○○此部分辯解亦不足採。
  3.承上所述，被告甲○○自陳其係處於金湖路內側車道待轉，
    待左轉綠燈亮後，始左轉進入成功路等語，可見被告甲○○
    於等待左轉時，被害人嚴轟已進入行走於行人穿越道之上，
    而肇事路口路幅寬敞，亦無障礙，視野清楚，此參諸附於刑
    事案卷之現場照片影本可明。衡情，被告周征答於停車等待
    左轉時，如已依前揭道路交通安全規則第94條、第103 條規
    定，盡其注意義務，顯然應可觀察到行走於行人穿越道中之
    被害人嚴轟，尤其，營業大客車之駕駛人，更當知悉駕駛座
    或有所謂死角之問題，且大型客車如肇事所致危害程度較之
    於一般小型汽車更為嚴重，尤應提高其注意義務，於起步轉
    彎行經行人穿越道時，須確定安全始得行前，不得輕率為之
    ，惟被告周征答竟全然未發現行人，貿然左轉，其自有違反
    前揭道路交通安全規範之嚴重疏失，甚為明確。至於被害人
    嚴轟並無違反號誌指示之情事，已如前述，且其於路權優先
    之行人穿越道穿越時遭撞擊，自無任何肇事責任可言，被告
    抗辯被害人嚴轟與有過失云云，要非可採。
  (二)被告首都公司應否負連帶賠償責任？
  1.按，民法第188 條第1 項前段規定：受僱人因執行職務，不
    法侵害他人之權利者，由僱用人與行為人連帶負損害賠償責
    任。而選任受僱人及監督其職務之執行，已盡相當之注意或
    縱加以相當之注意而仍不免發生損害者，僱用人不負賠償責
    任。同條項但書固另有明文。惟主張此僱用人免責規定者，
    即應就此負舉證之責任（最高法院19年上字第3025號判例參
    考）。
  2.被告首都公司雖抗辯被告甲○○持有營業大客車職業駕照多
    年，駕車謹慎，且公司於新進駕駛員進入公司時，即舉辦職
    前訓練，又於工作期間勤做考核，並對駕駛員為心理測驗、
    藥物檢驗及訓練，就監督被告甲○○職務之執行已盡相當注
    意云云，惟並未提出確切之證據以明。況且，營業大客車因
    車體龐大，觀察角度較之於小型車輛不足，如肇事甚易導致
    被害人嚴重之危害，企業主即僱用人於選任受僱人時即應確
    實盡其選任之注意義務，僱用具有相當注意能力之人，而於
    僱用期間，更應施以教育促使受僱人確實知悉體認前述危險
    性，而提高其注意義務，並應建立行車之安全性更甚於其駕
    駛效率、經濟利益之價值，以安全為本，期能盡量避免發生
    侵害人及受害人雙方無法彌補之損害，自不得諉之於駕駛座
    死角之問題，而於行經行人穿越道時，只觀察號誌，未實際
    注意行人穿越道上行人穿越情形，率爾駕駛。而於受僱人不
    幸發生肇事事件時，僱用人更應本諸僱用人之責任，處理後
    續損害之彌補，而非責由資力地位較為弱勢之受僱人自行負
    責。本件被告首都公司未能舉證證明其確已符合前揭僱用人
    免責之要件，所辯不負賠償責任云云，自不足採。被告首都
    公司應與被告甲○○負連帶賠償責任，堪以認定。
  (三)原告得請求損害賠償之金額為何？
  1.原告丁○○得否請求扶養費？如得請求，合理金額為何？
  (1)原告丁○○能否以自己之財產維持生活？
    按，配偶受扶養權利者，以不能維持生活者為限。此為民法
    第1117條所明定。被告雖抗辯原告丁○○有房屋及現金等積
    蓄，且繼承嚴轟之遺產，足以維持生活，不得請求扶養費，
    又若被害人嚴轟係憑退休前存款及退休後之撫卹金扶養原告
    丁○○，其死亡後仍得以該金錢扶養，未受有損失云云。惟
    查，認定扶養費請求權人能否以自己財產維持生活之時點，
    應以被害人死亡前請求權人自身之財產狀態為準，至於被害
    人死亡後因繼承遺產或其他保險理賠所得財產部分，則非審
    酌之範圍。按，原告丁○○於本件肇事前，已近67歲，且為
    中度多重殘障（視障及肢障）之人，生活行動不便，顯無謀
    生能力，而其於被害人嚴轟死亡前數年之所得情形，僅有91
    年、92年、93年各年度利息所得，分別各為134,763 元、81
    ,249 元 、61,261元（參見四之(五)），以被害人嚴轟死亡時
    最近年度而言，其僅有年利息收入61,261元，平均每月僅有
    5,105 元之所得，以其前述殘障情形，生活起居顯有依賴他
    人照護之必要，單以僱用外籍看護工之法定最低薪資15,840
    元之標準觀之，其前述財產所得情形，顯然不足以支應生活
    所需，其無法以自己之財產獨立維持生活甚明，被告此部份
    抗辯要不足採。
  (2)被害人嚴轟生前有無扶養原告丁○○之能力？
    被告首都公司雖又抗辯被害人嚴轟死亡時已逾退休年齡而無
    工作，無扶養能力云云，惟扶養能力並非以具有工作為必要
    ，亦非以年齡作為判斷標準，如前所述，被害人嚴轟生前曾
    任私立光武工業專科學校機械科副教授，於84年8 月1 日退
    休，死亡時，經財政部核定遺產總價額共計為5,406,548 元
    （含嗣由原告丁○○繼承之不動產），顯然被害人嚴轟生前
    具有一定之資力，原告丁○○主張被害人嚴轟有扶養能力乙
    節，堪信屬實。被告首都公司此部份辯解亦不足採。綜上，
    原告丁○○於被害人嚴轟死亡前，不能自行維持生活，而其
    配偶即被害人嚴轟生前具有扶養能力，對於原告丁○○自負
    有法定扶養義務，而被害人嚴轟因被告周征答之侵權行為致
    死，依民法第192 條第2 項規定，原告丁○○自得請求被告
    負扶養費之損害賠償責任。
  (3)計算扶養費之合理金額標準？
    原告丁○○得請求被告賠償扶養費之損害，已如前述，又原
    告丁○○之扶養義務人，包含被害人嚴轟及其餘原告，共計
    5 人，是被害人嚴轟僅應負5 分1 之扶養義務。至於扶養費
    金額之計算部分，原告主張按內政部公佈之93年台北市最低
    生活費標準每月13,797元為計算基礎，被告首都公司則抗辯
    應按扶養親屬寬減額每年每人74,000元計算云云，經核，扶
    養親屬寬減額僅係申報所得稅捐之計算標準，與生活花費之
    實際情況未必相符，而上開原告主張之計算基礎，則係內政
    部按各地區實際生活狀況調查所公佈數據，自與實情較相符
    合，應堪憑採。關於計算扶養費之年數，原告主張依91年度
    台北市簡易生命表，被害人嚴轟於損害發生時年78歲，平均
    餘命為10.35 年，以10年計算等情，被告首都公司則抗辯依
    91年台閩地區簡易生命表、91年台灣地區簡易生命表所載，
    男性78歲之平均餘命僅分別為7.91年、7.89年云云，然而，
    被害人嚴轟生前及原告丁○○係居住於台北市內湖區，有戶
    籍資料在卷足參，原告主張按實際居住所在台北市之簡易生
    命標準表為計算男性平均餘命之依據，自屬較為可採。則依
    上所述每月13,797元及扶養年數10年為計算基礎，按霍夫曼
    計算式扣除期前利息（10年係數為7.9449），再依被害人嚴
    轟應負5 分之1 扶養義務比例計算結果，原告丁○○所受扶
    養費之損害計為263,078 元（13,797x12x7.9449x1/5=263,
    078）。
  2.慰撫金之適當金額為何？
    原告丁○○與其餘原告，分別係被害人嚴轟之配偶、子女，
    原告丁○○與被害人嚴轟均已高齡，夫妻相扶多年，自有深
    厚情感，且如前述，原告丁○○係中度多重殘障人士，對於
    長年扶持之配偶依賴尤深，被害人嚴轟驟因意外車禍身亡，
    原告丁○○頓失所依，所受精神上痛苦，自然既劇且深，而
    被害人嚴轟為其餘原告之大家長，渠等突遭喪父之痛，精神
    上亦受有相當之痛苦。而原告丁○○現年67歲，現有如前所
    述之資產，原告己○、辛○、庚○、戊○分別為47歲、46歲
    、44歲、42歲，分別為大學、碩士學歷，原告己○係中校退
    伍，原告戊○擔任工程師，2 人分別有百萬元以上存款或不
    動產等財產。至於被告甲○○則係高中畢業，現年30歲，曾
    受僱從事營業大客車駕駛員工作，月薪約4 萬餘元，現無業
    ，資力不佳，被告首都公司實收資本額為148,000,000 元，
    具有相當之營運規模等情，分經兩造陳明在卷，並有兩造年
    籍資料、原告畢業證書、退伍令、存款餘額證明、所得資料
    、所有權狀、勞動契約書、所得資料清單、被告首都公司變
    更登記表等影本在卷足參，本院綜合審酌本件肇事情節等實
    際狀況，及前述兩造之身分、地位、資力等一切情狀，認精
    神慰撫金部分，原告丁○○請求3,000,000 元，其餘原告各
    請求1,000,000 元，均屬過高，應予分別核減為原告丁○○
    2,500,000 元，原告己○、辛○、庚○、戊○各600,000 元
    ，方為適當，逾此數額之請求，則無理由。
  3.綜上所述，原告丁○○部分，上述扶養費、慰撫金加計被告
    不爭執之必要醫療費567元及殯葬費用301,405元，其得請求
    賠償之金額共計為3,065,050元（567+301,405+263,078+2,5
    00,000=3,065,050），扣除其已領取汽車強制責任保險理賠
    金1,400,000 元後，本件原告丁○○得請求賠償之損害金額
    應為1,665,050 元（3,065,050-1,400,000 ﹦1,665,050）
    。其餘原告己○、辛○、庚○、戊○，各得請求賠償之金額
    則為600,000 元。
六、從而，原告分別本於侵權行為之法律關係，請求：(一)被告連
    帶給付原告丁○○1,665,050元，及自起訴狀繕本送達最後
    被告翌日、即93年12月16日起至清償日止，按年息百分之5
    計算之利息；(二)被告連帶給付原告己○、辛○、庚○、戊○
    各600,000元，及均自起訴狀繕本送達最後被告翌日、即93
    年12月16日至清償日止，按年息百分之5計算之利息，為有
    理由，應予准許。逾此範圍之請求，則無理由，應予駁回。
七、原告及被告首都公司分別陳明願供擔保，請准宣告假執行或
    免為假執行，經核，就原告勝訴部分，均無不合，爰分別酌
    定相當之擔保金額准許之。至原告其餘假執行之聲請，因訴
    之駁回而失所附麗，應併予駁回。
八、本件判決基礎已臻明確，兩造其餘攻擊防禦方法及訴訟資料
    經本院審酌後，核與判決不生影響，無一一論述之必要，併
    予敘明。
九、據上論結，本件原告之訴為一部有理由，一部無理由，依民
    事訴訟法第79條、第85條第1項、第2項、第390條第2項、第
    392第2項，判決如主文。
中　　華　　民　　國　　94　　年　　10　　月　　31　　日
　　　　　　　　　民事第二庭　法　官　施月燿
以上正本證明與原本無異。
如對本判決上訴須於判決送達後20日內向本院提出上訴狀。
中　　華　　民　　國　　94　　年　　11　　月　　7 　　日
　　　　　　　　　　　　  　　書記官　韓金發
